【裁判字號】    90,易,10
【裁判日期】    900313
【裁判案由】    贓物
【裁判全文】
臺灣新竹地方法院刑事判決                              九十年度易字第一號
    公  訴  人  臺灣新竹地方法院檢察署檢察官
    被      告  乙○○
右列被告因贓物案件，經檢察官提起公訴（八十九年度偵字第六○二九號），本院判
決如左：
    主  文
乙○○收受贓物，處拘役肆拾日，如易科罰金，以百元折算壹日。
    事  實
一、乙○○於民國八十九年十月二十二日下午一時許，明知綽號「阿祥」之年籍不詳
    成年男子，在新竹縣竹東鎮中央公園附近所交付之車號ＨＴＸ─六九五號機車（
    為甲○○所有，於八十八年十一月六日上午十一時許，在新竹縣新埔鎮文山里九
    鄰南打鐵坑二十一之六號前遭竊），屬來路不明之贓物，仍予以收受騎乘，嗣於
    同日即八十九年十月二十二日下午三時許，在新竹市○○街十二號前（起訴書誤
    載為新竹縣新埔鎮文山里九鄰南打鐵坑二十一之六號）為警查獲，並查扣上揭贓
    車一部。
二、案經新竹市警察局第三分局報請台灣新竹法院地方檢察署檢察官偵查起訴。
    理  由
一、訊據被告乙○○固不否認於右揭時、地收受、騎乘前述機車之情事，惟矢口否認
    有何贓物犯行，辯稱：該機車是向綽號「阿祥」的男子借用的，伊並不知道該機
    車是贓車云云。惟查：
    （一）被告為警查獲時持有之車號ＨＴＸ─六九五號機車，係甲○○所有，於八
          十八年十一月六日上午十一時許，在新竹縣新埔鎮文山里九鄰南打鐵坑二
          十一之六號前遭竊之贓物一節，業據被害人甲○○於警訊中陳明在卷，並
          有其出具之贓證物品認領保管收據乙紙及車輛竊盜、車牌失竊資料個別查
          詢報表─查詢車輛認可資料乙紙在卷可稽。
    （二）被告雖於警訊及偵審中辯稱該機車係向綽號「阿祥」的男子所借用云云，
          惟查，被告始終無法提出該綽號「阿祥」之年籍不詳男子之真實姓名、地
          址等資料供本院查證，徒以綽號「阿祥」相稱，參以被告收受機車時，未
          查閱合法行照證件，且未約定返還時間、地點，僅以：綽號「阿祥」男子
          主動找尋伊還車為辯，衡情遭竊機車並非毫無經濟價值之物，縱認綽號「
          阿祥」男子一時出借機車予被告騎用，豈有如此不約定返還之期，儼然贈
          與被告使用之意，況被告於本院亦自承與綽號「阿祥」僅認識三、四個月
          ，顯非長年私交情誼，被告輕易收受上開機車，對於返還之事毫不以為意
          ，是認被告就其所收受之機車，應屬來路不明之贓物，應已有認識，其上
          開所辯，無非事後飾卸之詞，無足採信
    （三）綜上所述，本案事證明確，被告收受贓物犯行，洵堪認定，自應依法予以
          論罪科刑。
二、核被告乙○○所為，係犯刑法第三百四十九條第一項之收受贓物罪。又被告行為
    後，刑法第四十一條業於九十年一月四日修正為「犯最重本刑為五年以下有期徒
    刑以下之刑之罪，而受六月以下有期徒刑或拘役之宣告，因身體、教育、職業、
    家庭之關係或其他正當事由，執行顯有困難者，得以一元以上三元以下折算一日
    ，易科罰金。但確因不執行所宣告之刑，難收矯正之效或難以維持法秩序者，不
    在此限。」「併合處罰之數罪，均有前項情形，其應執行之刑逾六月者，亦同。
    」並於同年月十日公布施行，於同年月十二日生效，雖就本案法定刑為有期徒刑
    三年以下之罪部分，不生新舊法有利被告與否之比較，惟因法律既已修正如上，
    本院自應援引刑法第二條第一項前段之規定，適用裁判時之法律，附此敘明。爰
    審酌被告收受贓車一部，致被害人財產上損害程度，及其犯罪後之態度等一切情
    狀，量處主文所示之刑，並諭知易科罰金之折算標準。
據上論斷，應依刑事訴訟法第二百九十九條第一項前段，刑法第二條第一項前段、第
三百四十九條第一項、第四十一條第一項前段，罰金罰鍰提高標準條例第一條前段、
第二條，判決如主文。
本案經檢察官章京文到庭執行職務
中      華      民      國      九十      年      三      月    十三    日
                                    臺灣新竹地方法院刑事第一庭
                                        法  官    黃  美  文
右正本證明與原本無異。
如不服本判決，應於判決送達後十日內向本院提出上訴狀( 應附繕本 )，上訴於
臺灣高等法院。
                                        書記官    饒  興  蘭
中      華      民      國      九十      年      三      月    十三    日
附錄：
刑法第三百四十九條第一項
收受贓物者，處三年以下有期徒刑、拘役或五百元以下罰金。


司法院資訊處製作；財團法人民間司法改革基金會備份。
